【裁判字號】    97,上更(一),530
【裁判日期】    980423
【裁判案由】    毒品危害防制條例
【裁判全文】
臺灣高等法院刑事判決             97年度上更(一)字第530號
上  訴  人  臺灣板橋地方法院檢察署檢察官
上  訴  人
即  被  告  甲○○
選任辯護人  金鑫律師
上列上訴人因被告違反毒品危害防制條例案件，不服臺灣板橋地
方法院96年度訴字第837號，中華民國97年3月7日第一審判決（
起訴案號：臺灣板橋地方法院檢察署95年度偵字第13182號），
提起上訴，經判決後，由最高法院第一次發回更審，本院判決如
下：
    主  文
原判決關於甲○○意圖販賣而持有第二級毒品部分撤銷。
甲○○意圖販賣而持有第二級毒品，累犯，處有期徒刑陸年。扣
案第二級毒品甲基安非他命壹拾柒包（總毛重壹佰拾玖點肆柒
公克，經取壹點壹玖公克鑑定用罄）沒收銷燬之。扣案外包裝塑
膠袋總重柒點零肆公克及0000000000號行動電話壹具
（含SIM卡）沒收。
    事  實
一、甲○○於民國82年間因竊盜案件，經原審法院以判處有期徒
    刑4月，緩刑3年確定，嗣緩刑之宣告經該院裁定撤銷確定。
    復於85年間因盜匪、恐嚇等案件，經本院以判處執行有期徒
    刑4年6月確定。又於同年間因違反麻醉藥品管理條例案件，
    經原審法院以判處有期徒刑6 月確定。復經本院裁定應執行
    有期徒刑4年6月確定，並與前案接續執行，於87年5月30 日
    縮刑假釋出監。復於88年間、89年間因犯轉讓第二級毒品罪
    、施用第二級毒品罪，經原審法院分別判處有期徒刑9月確
    定。前開假釋亦經撤銷，後二罪與該假釋經撤銷後應執行之
    殘刑接續執行，於92年8月28日縮短刑期假釋出監，於同年
    月31日縮刑期滿，假釋未經撤銷，視為執行完畢。
二、甲○○再於95年5月23日前之某日，自不詳地點取得第二級
    毒品甲基安非他命（起訴書及原審判決誤載為安非他命）17
    包（總毛重139.47公克）後，即藏放在其所駕駛之車號3180
    -EV自用小客車內而持有。嗣於同年月23日晚間10時27 分許
    ，接獲黃浩翔撥打其0000000000號行動電話欲向其購買海洛
    因（此部分屬陷害教唆，詳如後述），甲○○認有機可乘，
    乃意圖販賣前述甲基安非他命牟利，並主動詢問黃浩翔是否
    需要毒品甲基安非他命，黃浩翔則應允將代為尋找買家，二
    人即約定在臺北縣中和市○○路8之6號「儷閣汽車旅館」見
    面。甲○○隨後於翌日（24日）凌晨0時18分許駕駛上開車
    輛依約抵達「儷閣汽車旅館」，攜帶上開17包甲基安非他命
    以伺機出售。旋經警在上址當場逮捕，並扣得上述甲基安非
    他命17包（外包裝塑膠袋總重7.04公克）及其所有之000000
    0000號行動電話（含SIM卡）1具。
三、案經臺北縣政府警察局新莊分局報告臺灣板橋地方法院檢察
    署檢察官偵查起訴。
    理  由
甲、程序方面：
一、被告甲○○及辯護人抗辯證人黃浩翔於警詢及偵查中所為陳
    述，為被告以外之人在審判外之陳述，應無證據能力云云。
    然按最高法院96年度台上字第5928號判決見解所認，「事實
    審法院就檢察官所提出被告以外之人於審判外之陳述，於被
    告聲明異議時，仍應調查審認該被告以外之人於審判外之陳
    述，是否為先前經詰問之證詞或鑑定意見，或為先前不一致
    的陳述，或為審判中有未能作證情形者之陳述，以定其是否
    具有證據能力，不得僅以被告對其聲明異議，即否定其證據
    能力，而逕予排除。…所謂先前不一致的陳述，係指被告以
    外之人在先前之刑事訴訟程序或其他訴訟程序中，由法官依
    證人或鑑定人身分訊問調查而未經被告及其辯護人之一詰問
    之陳述，或依證人、鑑定人以外之身分（包括依被告、被害
    人、告訴人及其他身分）向法官所為之陳述，與審判中立於
    證人地位所為陳述不符時，其先前之陳述；暨被告以外之人
    於偵查中，由檢察官依證人或鑑定人身分訊問而未經被告及
    其辯護人之一詰問之陳述，或依證人、鑑定人以外之身分向
    檢察官所為之陳述，與在審判中立於證人地位所為之陳述不
    符時，先前之陳述未具有顯不可信之情況者；以及被告以外
    之人於檢察事務官、司法警察官、司法警察調查中依被告或
    證人或其他身分所為之陳述，與在審判中立於證人地位所為
    之陳述不符時，先前之陳述具有較可信之特別情況，且為證
    明犯罪事實存否所必要者而言」。亦即，被告以外之人於檢
    察事務官、司法警察官或司法警察調查中所為之陳述，如與
    審判中之陳述不符時，經比較結果，其先前之陳述，「具有
    較可信之特別情況」，且為證明犯罪事實存否所「必要」者
    ，依同法第一百五十九條之二規定，例外地賦與證據能力。
    是以，證人黃浩翔嗣於原審審理中具結作證，與其於警詢及
    偵查中所為陳述不符，仍應比較其前後陳述內容，倘其先前
    之陳述具有較可信之特別狀況，且為證明犯罪事實存否所必
    要者，即可依刑事訴訟法第159條之2之規定，例外賦予證據
    能力，合先敘明。
二、被告甲○○又於原審中抗辯本件係臺北縣政府警察局新莊分
    局警員陷害教唆，所因此扣案之海洛因1包（淨重5.81公克
    ）、安非他命17包（總毛重139.47公克）、分裝袋4包、玻
    璃球1個、吸食器1組、LV記事本1本、行動電話3支等物，均
    無證據能力云云。惟按司法警察以引誘或教唆犯罪之不正當
    手段，使原無犯罪故意之人因而萌生犯意而實施犯罪，再進
    而蒐集其犯罪之證據或予以逮捕偵辦，即學理上所謂「陷害
    教唆」，縱其目的係在於偵查犯罪，但其手段顯然違反憲法
    對於基本人權之保障，且已逾越偵查犯罪之必要程度，對於
    公共利益之維護並無意義，其因此等違反法定程序所取得之
    證據資料，應無證據能力。此與「誘捕偵查」或「釣魚辦案
    」，係行為人已有犯罪行為之事前傾向，亦即其原有犯罪之
    意圖及想法，且已具有實施犯罪行為之能力（例如欲販毒者
    ，已擁有毒品；欲賣淫者，可提供自身身體等），教唆者僅
    係利用其機會始加以逮捕而已，行為人之犯罪決意並非其所
    誘發，因其僅係利用其機會，並非違法誘發他人犯罪始予以
    逮捕，其因而取得之供述證據、查扣之物品等，應均具有證
    據能力（最高法院97年度台上字第725號、97年度台上字第
    19號判決參照）。本件證人黃浩翔以電話聯繫被告甲○○購
    買海洛因，被告甲○○利用此通聯機會詢問證人黃浩翔是否
    能介紹甲基安非他命之買家，由此觀之，被告甲○○本具有
    意圖販賣而持有甲基安非他命之犯罪決意，警方充其量僅係
    利用此機會而逮捕被告甲○○，進而查獲上述甲基安非他命
    17包，足見此部分並非以「陷害教唆」之方式所取得之證據
    ，自有證據能力。
三、被告甲○○於原審中另抗辯本件搜索不合法云云，然按被告
    經通緝後，司法警察（官）得逕行逮捕之，於逮捕通緝之被
    告時，雖無搜索票，亦得逕行搜索其身體、住宅或其他處所
    ，刑事訴訟法第87條第1項、第130條、第131條第1項第1款
    分別定有明文。經查，證人翟政程於原審審理中具結證稱：
    「那時黃浩翔是由小隊長陳士通負責戒護，黃浩翔向陳士通
    供出毒品上源，陳士通看著黃浩翔打電話給甲○○，他與甲
    ○○之間的對話內容我不清楚。我們要出發逮捕甲○○之前
    ，小隊長有說逮捕的對象是甲○○，也知道甲○○是通緝犯
    」等語（見原審卷第153頁）；證人李俊民則具結證稱：「
    當時我們有二部車前往儷閣汽車旅館待命，之前我們知道甲
    ○○是通緝犯」等語（見同上審理筆錄）。本件被告甲○○
    為警查獲時，乃因案通緝中，是臺北縣政府警察局新莊分局
    警員為確認其身分，並確保逮捕過程之安全，對於被告甲○
    ○之身體及所駕駛之車輛執行附帶搜索，於法並無不合，被
    告上開抗辯顯非可採，併此敘明。
四、本件關於0000000000號行動電話之通聯紀錄，係電訊公司業
    務上，通常業務過程所為例行性、機械性，非為訴訟之目的
    而記載，復無顯有不可信之情況，依刑事訴訟法第159條之4
    規定，應具證據能力。
乙、實體方面：
一、訊據上訴人即被告甲○○否認涉有意圖販賣而持有毒品犯行
    ，於原審辯稱：在其車內扣案之17包安非他命（實係甲基安
    非他命）並非其所有云云，於本院再辯稱：伊有吸毒，並未
    意圖販賣毒品等語。
    惟查：
  (一)扣案之白色晶體17包（總毛重139.47公克，塑膠袋總重7.04
    公克，經取1.19公克鑑定用罄）經內政部警政署刑事警察局
    鑑定結果，均為甲基安非他命成分無誤，有該局95年7 月26
    日刑鑑字第0950095448號鑑定書1 件在卷可稽（見偵查卷第
    160頁）。而該17包甲基安非他命係在被告所駕駛之車號318
    0-EV號自用小客車後座所放置之手提袋內查獲，且該甲基安
    非他命係藏放在保鮮盒內，並以衣服蓋住等情，業經證人李
    俊民於偵查中具結證述屬實（見偵查卷第171 頁），並有照
    片在卷可佐（見偵查卷第86頁）。既上開車輛係被告所駕駛
    ，且扣案之17包甲基安非他命又係藏放在手提袋內以衣物遮
    蓋，足見該甲基安非他命應係被告所有之物，被告所辯，顯
    非可信。尤其上開甲基安非他命17包數量非微，價值不斐，
    被告如供自己吸用，何以一次帶出被警查獲。
  (二)證人黃浩翔於偵查中具結證稱：「扣案的那些粉末應該都是
    海洛因，因為我叫的是海洛因，但甲○○在電話中有跟我提
    到是否需要安非他命，我跟她說我幫她找找看有沒有買家」
    等語（見偵查卷第115 頁）。參以證人黃浩翔於原審審理中
    具結所證，「偵查中的這段證詞，時間已久我忘記了，甲○
    ○是否有向我提到安非他命的事情，我忘記了」、「檢察官
    訊問時並沒有施加強暴、脅迫或其他不正方法」等語（見原
    審卷第234 頁）。由證人黃浩翔於原審審理中僅陳述因時間
    較久而忘記是否確有此事，衡情應非子虛。而其於偵查中在
    檢察官面前所為陳述，並未受到任何不正方法取證，是其於
    偵查中所為證言，自具有特別可信性，得採為認定之依據。
  (三)偵查中經調閱通聯紀錄，黃浩翔自承為其所有0000000000號
    行動電話，於95年5 月23日22時27分，確與甲○○所有並使
    用之0000000000號行動電話有過通話，有通聯紀錄附卷可參
    （見偵查卷第183 頁），再佐以證人黃浩翔所述，足證被告
    攜帶上開甲基安非他命前往與證人黃浩翔約定之儷閣汽車旅
    館之目的，乃在於伺機出售該17包甲基安非他命牟利，被告
    基於營利之意圖而持有該17包甲基安非他命甚明。綜上，被
    告意圖販賣而持有第二級毒品甲基安非他命，事證明確，堪
    予認定。
二、核被告持有甲基安非他命17包伺機出售牟利所為，係犯毒品
    危害防制條例第5條第2項之意圖販賣而持有第二級毒品罪。
    公訴意旨雖認被告係犯毒品危害防制條例第4條第6項、第2
    項之販賣第二級毒品未遂罪嫌。然按最高法院90年度台上字
    第7782號判決見解所認，「販賣毒品行為，並不以販入之後
    復行賣出為要件，祇要以營利為目的，將毒品販入或賣出，
    有一於此，其犯罪即為完成，僅於意圖營利而販入以外之其
    他原因而持有毒品後，另行起意販售，而尚未著手於販售之
    情形，始有意圖販賣而持有毒品罪之適用」。查被告與證人
    黃浩翔約定在儷閣汽車旅館見面時，並未就甲基安非他命之
    交易數量、金額有所合意，被告係欲委託證人黃浩翔代尋買
    家，業經證人黃浩翔於偵查中陳述甚明，足見被告並無著手
    於販賣甲基安非他命之犯行，依前開說明，自應論以意圖販
    賣而持有第二級毒品罪，公訴意旨尚有誤會。然此二者社會
    基本事實屬同一，自得予以變更起訴法條。又被告有如事實
    欄所述之前案紀錄暨刑之執行等情，有本院被告前案紀錄表
    1件在卷可查，被告於前述有期徒刑執行完畢後，5年內再犯
    本件意圖販賣而持有第二級毒品之有期徒刑以上之罪之犯行
    ，成立累犯，應依刑法第47條第1 項之規定加重其刑。又被
    告係在有期徒刑執行完畢後5 年內故意再犯本件有期徒刑以
    上之罪，無論依新、舊刑法第47條之規定，均應論以累犯，
    是行為後之法律並未特別有利於被告。是以刑法第47條部分
    並無適用修正後刑法第2條第1項之規定比較新舊法之問題，
    本件自應適用裁判時之新刑法第47條第1項之規定。最高法
    院95年度台上字第5589號判決及95年度第21次刑事庭會議決
    議結論可資參照，併為敘明。
三、公訴意旨另以：被告甲○○於95年5月23日晚間，得知黃浩
    翔有意向其購買毒品後，即與被告邱秉立共同基於販賣第一
    級毒品海洛因之犯意聯絡，於95年5月24日凌晨0時18分許，
    傳送內容為「可否快一點人家再等順便帶糖好嗎」之簡訊，
    通知邱秉立盡速將第一級毒品海洛因及第二級毒品安非他命
    送至「儷閣汽車旅館」，嗣經邱秉立攜帶海洛因與安非他命
    前往該汽車旅館，旋於同日凌晨1時0分許，由甲○○駕駛車
    牌號碼3180-EV號自小客車搭載邱秉立駛至該汽車旅館大門
    前，準備與黃浩翔進行第一級毒品海洛因及第二級毒品安非
    他命交易時，為警當場查獲，致未得逞。因認被告甲○○與
    邱秉立另共同涉犯毒品危害防制條例第4條第1項、第6項之
    販賣第一級毒品未遂罪嫌云云。
四、按犯罪事實應依證據認定之，無證據不得認定犯罪事實；又
    不能證明被告犯罪者，應諭知無罪之判決，刑事訴訟法第
    154條第2項、第301條第1項分別定有明文。又認定不利於被
    告之事實，須依積極證據，茍積極證據不足為不利於被告事
    實之認定時，即應為有利於被告之認定，更不必有何有利之
    證據；且刑事訴訟法上所謂認定犯罪事實之積極證據，係指
    適合於被告犯罪事實之認定之積極證據而言，雖不以直接證
    據為限，間接證據亦包括在內，然而無論直接或間接證據，
    其為訴訟上之證明，須於通常一般之人均不致有所懷疑，而
    得確信其為真實之程度者，始得據為有罪之認定，倘其證明
    尚未達到此一程度，而有合理之懷疑存在時，自不能以推測
    或擬制之方法，以為有罪裁判之基礎。（最高法院30年上字
    第816 號、29年上字第3105號、76年台上字第4986號、40年
    台上字第86號等判例參照）。再按最高法院93年度台上字第
    1749號判決見解所認，「行為人如原即有販賣毒品營利之犯
    意，雖遭警設計誘捕致實際上不能完成毒品交易，但因行為
    人原即具有販賣毒品之意思，客觀上又已著手於販賣行為，
    仍應成立販賣毒品未遂罪。苟行為人原本無販賣營利之意思
    ，因調查犯罪人員之引誘或教唆始起意販毒，則因有學理上
    所謂『陷害教唆』情事，即不能認成立販賣毒品罪，而加以
    處罰」。訊據被告甲○○堅詞否認販賣海洛因予黃浩翔，辯
    稱：黃浩翔打電話約其在儷閣汽車旅館見面，但其並未提供
    毒品給黃浩翔，扣案之海洛因並非其所有等語。經查：
  (一)證人黃浩翔於95年5月23日17時許，經警在臺北縣新莊市○
    ○路、福壽街口處逮捕。就黃浩翔供出毒品來源之經過，證
    人即警員李彥賢於原審審理中具結證稱：「95年5 月23日我
    們逮捕黃浩翔後，他有說是向甲○○買毒品，當時是講綽號
    『圓圓』，我們是事後才知道該『圓圓』叫甲○○。…黃浩
    翔的手機有甲○○的電話，他就打電話給甲○○，問有無安
    非他命及海洛因，甲○○說她人在中和的一家汽車旅館，如
    果要的話就去那邊跟她買。當時是黃浩翔跟甲○○在對談，
    他們有無講好交易的數量、金額等確實的談話內容，我不是
    很清楚。接著，我們就開車帶黃浩翔到汽車旅館埋伏，我在
    車上戒護黃浩翔，埋伏期間黃浩翔有跟『圓圓』聯絡，有約
    交易時間，剛好在該時間出來的就是甲○○的車，我們就上
    前攔檢該車，逮捕後才知道該名『圓圓』就是甲○○」等語
    （見原審卷第168至174頁）。由上開證人李彥賢所述，固可
    證明證人黃浩翔主動向警方供出毒品來源為綽號「圓圓」之
    女子，並同意打電話約該名女子前往儷閣汽車旅館進行毒品
    交易以便警方逮捕。
  (二)然證人黃浩翔於警詢中供稱：「我還向一名綽號『圓圓』女
    子購買過幾次海洛因，我都是打電話0000000000號、000000
    0000號跟她購買，警方今日查獲的甲○○，就是我曾經向她
    買毒品的綽號『圓圓』之女子，邱秉立我今天第一次看過他
    」等語（見95年偵字第13182 號卷第15頁）。嗣於檢察官第
    一次偵訊中具結證稱：「我被警察抓了以後，警方要我供出
    毒品來源，我打電話給甲○○說要買海洛因，我們約在中和
    員山路汽車旅館前，警方帶我過去，就抓到甲○○、邱秉立
    ，以前有向甲○○買過三、四次毒品，一次都買3到5萬元，
    一次數量約7、8公克，時間約在95年2 月間。甲○○綽號『
    圓圓』，我是被警方查獲後才知道她叫甲○○」等語（見偵
    查卷第134至135頁）；嗣於第二次偵訊中則具結證稱：「警
    方要我打電話給甲○○跟他買毒品，我按照警察的意思打電
    話給她，跟她說要買海洛因，我說身上有20萬元，看可以買
    多少，我身上實際上只有12,500元。我沒有要向甲○○買海
    洛因的意思，只是單純警方要我供出一個人，很久以前有向
    甲○○買過三、四次海洛因，都是以電話聯繫」等語（見偵
    查卷第156至157頁）。證人黃浩翔於警詢、偵查中，僅泛稱
    曾向綽號「圓圓」之女子買過幾次海洛因，卻未進一步陳述
    購買之時間、地點、數量、價格為何，實難憑此即認被告甲
    ○○於95年2 月間確曾數次出售海洛因予黃浩翔。況證人黃
    浩翔於原審審理中具結證稱：「我在偵查中所說向甲○○買
    過三、四次毒品，都是假的」等語（見97年2 月13日審理筆
    錄第7頁），更難認定其前有向甲○○購買毒品海洛因。再
    縱認證人黃浩翔此節陳述屬實，然本案發生時間係在95年5
    月間，距證人黃浩翔所述前與被告甲○○交易之95年2 月間
    ，已有相當時日，亦難由此認定被告甲○○迄至95年5 月23
    日接獲黃浩翔之電話前，仍具有販賣第一級毒品海洛因之犯
    意。既無證據可資證明被告甲○○於95年5 月23日接獲黃浩
    翔來電時，已有販賣第一級毒品海洛因之犯意，足見其係因
    證人黃浩翔之來電教唆，始萌生販賣第一級毒品海洛因之犯
    意甚明。
  (三)證人黃浩翔於原審中具結證稱：「我於95年5月23日17時許
    經警方在臺北縣新莊市○○街、幸福路口處查獲，當時警方
    有追查毒品的來源，我告訴警察現場查扣的毒品是向綽號『
    阿呆』的人在臺北市○○○路長春路口處買的。但因為警察
    在我的手機裡面找到甲○○的電話，就要我打電話釣甲○○
    出來，否則要辦我販毒，所以我於晚間7、8時許（按：雙方
    通聯依臺灣大哥大資料查詢所載應係22時27分）在分局打電
    話告訴甲○○要買20萬元的海洛因，警詢筆錄中所記載甲○
    ○之電話號碼是警察提供的，我只有甲○○的市內電話，電
    話秘書會通知她跟我聯絡，甲○○打來以後，就跟我約在中
    和的汽車旅館，說見面時再談。我之前並未向甲○○買過毒
    品」云云（見原審卷第228至235頁）。對照被告甲○○為警
    查獲時，僅在其隨身攜帶之皮包內扣得海洛因1包，該包海
    洛因淨重5.81公克，純度15.18％，此有法務部調查局調科
    壹字第060011980號鑑定通知書、扣案物品照片各1件在卷可
    佐（見偵查卷第83、149頁）。倘如證人黃浩翔所言，其係
    向被告甲○○表示要買20萬元之海洛因，則被告甲○○當不
    至僅攜帶1包海洛因前往交易，且該包海洛因之價值亦顯然
    遠低於20萬元，是被告甲○○與黃浩翔於通話時已否約明買
    賣海洛因之價格及數量，顯屬有疑，更難認為被告甲○○與
    證人黃浩翔間已就販賣海洛因達成買賣之合意。
  (四)綜上所述，被告甲○○既係經臺北縣政府警察局新莊分局警
    員於逮捕證人黃浩翔後而陷害教唆，始萌生買賣海洛因毒品
    之犯意，乃屬陷害教唆，是於95年5 月24日凌晨在被告甲○
    ○皮包內所扣案之海洛因1 小包並無證據能力。此外，又無
    其他積極證據證明被告甲○○確有販賣第一級毒品海洛因之
    犯行，依照前開最高法院之見解，原審就被告甲○○此部分
    犯行，本應為無罪之諭知，然公訴意旨認此部分與被告前開
    認定有罪部分具裁判上一罪關係，爰不另為無罪之諭知。
五、原審據以論罪科刑（同案被告邱秉立販賣第一、二級毒品未
    遂部分，經判決無罪確定），固非無見。惟原判決於事實欄
    並未認定0000000000號行動電話為被告所有並供其使用即率
    予宣告沒收，尚欠依據。次按刑罰法令關於沒收之規定，兼
    採職權沒收主義與義務沒收主義。職權沒收，係指法院就屬
    於被告所有，供犯罪所用、預備用或因犯罪所得之物，仍得
    本於職權斟酌是否宣告沒收，例如刑法第38條第1項第2款、
    第3款、第3項前段等規定屬之。義務沒收，則又可分為絕對
    義務沒收與相對義務沒收。前者指凡法條有：「不問屬於犯
    人與否，沒收之」之特別規定者屬之，法院就此等物品是否
    宣告沒收，無斟酌餘地，除已證明滅失者外不問屬於犯人與
    否或有無查扣，均應宣告沒收，例如刑法第38條第1項第1款
    、第2項、第200條、第205條、第209條、第219條、第266條
    第2項、毒品危害防制條例第18條第1項前段等規定屬之；後
    者則係指供犯罪所用、預備用或因犯罪所得，以屬於被告所
    有者為限，始應予以沒收，例如毒品危害防制條例第19條第
    1項前段是。原判決未審酌義務沒收乃職權沒收之特別規定
    ，就上開行動電話依刑法第38條第1項第2款規定沒收，又包
    裝塑膠袋總重7.04公克漏未宣告沒收，均有未合。檢察官上
    訴以被告應成立販賣第一、二級毒品未遂云云，雖無理由。
    被告上訴意旨猶執前詞否認犯罪，亦無理由，但原判決既有
    上揭可議之處，自應由本院將原判決此部分撤銷改判。爰審
    酌被告之素行狀況，及其明知毒品對於國民身體健康有重大
    危害，且對於社會治安構成潛在威脅，竟仍持有大量毒品甲
    基安非他命後復起意伺機出售營利等犯罪動機、目的、手段
    與所生危害程度，並考量被告持有之甲基安非他命數量，且
    自始均否認犯行之犯罪後態度等一切情狀，量處如主文第2
    項所示之刑。至扣案之甲基安非他命17包（合計總毛重139.
    47公克，經取1.19公克鑑定用罄）為毒品，如前所述，應依
    毒品危害防制條例第18條第1項前段之規定宣告沒收銷燬之
    。而扣案之行動電話其中2支門號為0000000000號、0000000
    000號，雖均為被告所有，業據其自承在卷（見偵查卷第22
    頁、原審卷第72、75頁），但僅門號為0000000000號之行動
    電話係用於與黃浩翔聯絡，此有通聯紀錄在卷可查，及證人
    黃浩翔證述明確，又行動電話之服務需以SIM卡為介面，故
    電訊公司於出租行動電話時，即同時附帶將SIM卡之所有權
    移轉予消費者，有臺灣大哥大股份有限公司97年3月4日法大
    字第097019437號函附卷可憑，是該0000000000號行動電話1
    具（含SIM卡）及外包裝塑膠袋總重7.04公克均應依毒品危
    害防制條例第19條第1項前段規定宣告沒收。至0000000000
    號行動電話，則並無證據證明與本件犯罪相關，爰不予宣告
    沒收。至扣案之分裝袋4包及LV記事本1冊，均經被告否認係
    用於毒品交易，復無其他積極證據證明與本案意圖販賣而持
    有毒品犯行相關，爰不予宣告沒收。至扣案之吸食器1組、
    玻璃球1個，亦經被告否認為其所有，亦無從宣告沒收。
據上論斷，應依刑事訴訟法第369條第1項前段、第364條、第299
條第1項前段、第300條、毒品危害防制條例第5條第2項、第18條
第1項前段、第19條第1項前段，刑法第47條第1項，判決如主文
本案經檢察官楊秀蘭到庭執行職務。
中    華    民    國    98    年    4     月    23    日
                  刑事第十二庭審判長法  官  蔡  永  昌
                                    法  官  施  俊  堯
                                    法  官  蔡  新  毅
以上正本證明與原本無異。
如不服本判決，應於收受送達後10日內向本院提出上訴書狀，其
未敘述上訴之理由者並得於提起上訴後10日內向本院補提理由書
（均須按他造當事人之人數附繕本）「切勿逕送上級法院」。
                                    書記官  游  桂  
中    華    民    國    98    年    4     月    23    日
附錄：本案論罪科刑法條全文
毒品危害防制條例第5條
意圖販賣而持有第一級毒品者，處無期徒刑或十年以上有期徒刑
，得併科新臺幣七百萬元以下罰金。
意圖販賣而持有第二級毒品者，處五年以上有期徒刑，得併科新
臺幣五百萬元以下罰金。
意圖販賣而持有第三級毒品者，處三年以上十年以下有期徒刑，
得併科新臺幣三百萬元以下罰金。
意圖販賣而持有第四級毒品或專供製造、施用毒品之器具者，處
一年以上七年以下有期徒刑，得併科新臺幣1 百萬元以下罰金。


司法院資訊處製作；財團法人民間司法改革基金會備份。
